【裁判字號】    92,易,105
【裁判日期】    920605
【裁判案由】    竊盜
【裁判全文】
臺灣宜蘭地方法院刑事判決                          九十二年度易字第一五號
    公  訴  人  臺灣宜蘭地方法院檢察署檢察官
    被      告  甲○○
右列被告因竊盜案件，經檢察官提起公訴（九十一年度偵字第二六四一號），本院判
決如左：
    主  文
甲○○竊盜，處有期徒刑貳月，如易科罰金，以佰元折算壹日。
    事  實
一、甲○○於民國九十一年七月三十日下午六時許，與己○○（現已更名為楊登豪）
    、乙○○、丁○○共同前往丙○○位於宜蘭縣礁溪鄉○○路九十六之一號住處聊
    天，適逢吳招治拿田租新臺幣（下同）一萬六千六百四十元予丙○○，丙○○於
    點收後將前揭田租放置於原即放有九千元之客廳辦公桌抽屜內，嗣甲○○等人於
    同日下午六時三十分許偕同離開，詎甲○○竟意圖為自己不法之所有，於同日晚
    間七時許，折返丙○○前開住處，向丙○○佯稱機車故障欲借工具修理，趁丙○○入內拿取工具之際，尾隨進客廳，徒手竊取丙○○置於客廳辦公桌抽屜內之現
    金二萬五千元，待丙○○取出工具，甲○○便自辦公桌旁走出，左手插入口袋，
    拿出銀色手機一支假裝接聽往外走去，嗣丙○○發覺有異，察看辦公桌抽屜內現
    金發現被竊，立刻追出攔阻甲○○時，甲○○即騎乘機車迅速逃逸。
二、案經丙○○訴由宜蘭縣警察局礁溪分局報請臺灣宜蘭地方法院檢察署檢察官偵查
    起訴。
    理  由
一、訊據被告甲○○坦承當日偕同己○○、乙○○、丁○○四人前往告訴人曹金城住
    處聊天，惟矢口否認有右揭竊盜犯行，並辯稱：當天伊和己○○、乙○○、丁○○四人在告訴人家裡聊天，吳招治拿田租給告訴人時伊沒有看到，伊坐在門邊沒
    有看到告訴人離開，事後渠等於六、七點一起離開到位於宜蘭市金六結附近之誠
    億機車行找己○○的朋友，期間車程約二、三十分鐘，在機車行聊天後己○○先
    離開，伊和乙○○、丁○○還在機車行看電視，期間伊有離開走路至超商買香煙
    ，後來己○○騎機車回機車行說告訴人的錢掉了，要渠等回告訴人家給告訴人指
    認云云。然查：
  (一)告訴人於本院指訴稱：當天甲○○、己○○、乙○○、丁○○四人到伊家裡聊天
    ，吳招治到伊家給田租，在門口給伊田租一萬六千六百四十元，當時只有紗門隔
    著，伊未穿上衣，伊站在裡面而吳招治站在外面將錢交給伊，伊有當場點收，並
    將錢放在客廳的抽屜內，伊不知道那四人是否有看到將錢放在抽屜內，而抽屜內
    原本放有九千元，錢放好後我們繼續聊天，之後他們四人一起離開，經過半小時
    左右，其中一人進來要向伊借工具說要修理機車，伊就進去找，出來時看到那個
    人在抽屜旁邊，被告看到伊後拿手機假裝在講話然後走出去，伊覺得怪怪，就去
    看抽屜時發現錢不見，伊跟出去後被告就騎機車走了，抽屜內只剩六百四十元，
    被偷了二萬五千元，而被偷時被告穿白色衣服黑色褲子，拿的手機是銀色的等語
    ；而證人吳招治於偵訊中亦證稱：「（在九十一年七月三十日是否到告訴人家？
    ）有，因為他的田給我先生林明勳做，我拿田租壹萬陸仟陸佰肆拾元給他，我是
    在當天下午六時許去他家，我叫他出來站在門口給他錢，他當場點收，他家有人
    ，裡面有三、四個男子，我沒有進去他家，他點完我就走了。」（參見九十一年
    十一月十四日偵訊筆錄）足證當日下午六時許，被告與己○○、乙○○、丁○○
    人前往告訴人住處聊天時，適有吳招治前來，而在告訴人住處門口交付田租，並
    由告訴人親自點收後，將田租放置於客廳辦公桌抽屜內等情。
  (二)證人己○○於本院中證稱：伊和甲○○、乙○○、丁○○四人於下午五時許到告
    訴人家裡，聊了大約二十分鐘就離開，離開時大約接近六點，聊天時吳招治是否
    有拿錢伊沒有看到，只看到一位歐巴桑來找告訴人，他們二人在門口講話，當時
    渠等四人都在客廳，離開之後四人開一部車子到泰山路的機車行，期間車程二、
    三十分鐘，伊在機車行待了二、三十分鐘，伊離開時甲○○、乙○○、丁○○都
    還在機車行，後來伊去了仁愛醫院，之後告訴人打電話說錢被偷了，伊去機車行
    找甲○○，他們三人還在機車行泡茶，於晚上七、八時四人就一起到告訴人家，
    而告訴人一眼就指認被告等語（參見本院九十二年五月六日訊問筆錄、九十二年
    五月二十一日審判筆錄）；證人乙○○於本院調查中證稱：當天在告訴人家中沒
    待多久，沒有看到吳招治拿錢給告訴人，只知道有人來找告訴人，之後四人一起
    離開到誠億機車行，到機車行的時間大概六、七點，到了機車行己○○待一下就
    離開，甲○○隨後也離開，聽到甲○○在電話中說要叫別人來載他，甲○○離開
    之後有再回來，期間超過半小時，甲○○離開時好像樂透已經開獎，但是不太確
    定，甲○○一個人回來，二手空空沒買東西，後來己○○來機車行找他們等語（
    參見本院九十二年五月六日訊問筆錄）；證人丁○○於本調查中證稱：當天我們
    到告訴人家裡的時間已經不記得，在告訴人住處待了半小時，伊沒有看到吳招治
    拿錢給告訴人，只知道有人來找告訴人，之後四人一起開車到誠億機車行，己○○待了一會就走，隨後甲○○也走了，當時因為在裡面所以不知道何人來載甲○○，甲○○離開到回來大約半小時，甲○○回來時二手空空，後來己○○就機車
    行找他們，在這過程中甲○○沒有再出去等語（參見本院九十二年五月六日訊問
    筆錄）。依證人己○○、乙○○、丁○○三人之前開證述，就被告甲○○與己○○、乙○○、丁○○於當日下午前往告訴人家中聊天，之後甲○○四人一同離開
    前往宜蘭市金六結附近之誠億機車行，期間己○○先行離去，經核均與被告前開
    辯詞相符，惟就己○○離去後，乙○○、丁○○均證稱被告亦隨即離去，並於經
    過約半小時之時間後復返回誠億機車行等情。另就吳招治交付田租一節，被告甲○○與證人己○○、乙○○、丁○○四人雖均陳稱當日見吳招治前來告訴人住處
  ，但均未目睹吳招治交付田租予告訴人，但參以吳招治至告訴人住處交付田租時
    ，其交付地點係在告訴人門口處，並由告訴人就田租數額親自點收，再將田租放
    置於客廳辦公桌之抽屜內，甲○○、己○○、乙○○、丁○○四人既在客廳之內
    ，甲○○四人豈有不知之理，渠等陳稱未目睹吳招治交付田租一事，顯與常情不
    符。
  (三)依卷附甲○○自承使用之行動電話0000000000號於九十一年七月三十
    日之通聯紀錄，該行動電話於晚間六時四十一分二十九秒通話後，迄同日晚間七
    時五十二分二十二秒始有受話之紀錄，而上開二次通話紀錄，其基地台位置均係
    宜蘭市○○路二五三之一至二五三之五號七樓頂，足證被告於晚間六時四十一分
    許及晚間七時五十二分許二時點，被告位置應係在宜蘭市內，而依證人即誠億機
    車行職員戊○○於本院調查中證稱：甲○○四人大概在下午天剛黑時到機車行等
    語（參見本院九十二年五月六日訊問筆錄），及乙○○前揭證述稱甲○○於己○○離開機車行後隨即離開，並用行動電話與他人聯絡等情，足堪認定被告於晚間
    六時四十一分許前即到達宜蘭市內，再以告訴人住處至宜蘭市誠億機車行之車程
    僅約二、三十分鐘，業據證人己○○於本院證述明確，則以被告於晚間六時四十
    一分許離開宜蘭市至告訴人位於宜蘭縣礁溪鄉○○路九十六之一號住處後，於同
    日晚間七時五十二分許前，仍有充裕之時間之時間返回宜蘭市。再佐以被告於同
    日查獲後，其衣著外觀係白色上衣、黑色褲子，並攜帶銀色外觀行動電話，有當
    日被告衣著照片、行動電話照片等幀在卷可稽，亦與告訴人指訴相符。
  (四)綜上所述，本件事證明確，被告所辯顯係卸責之詞，不足採信，其犯行堪以認定
    ，應依法論科。
二、核被告甲○○所為，係犯刑法第三百二十條第一項竊盜罪。爰審酌被告犯罪之目
    的、手段、竊得財物之價值，及犯罪後仍飾詞卸責等一切情狀，量處如主文所示
    之刑，並諭知易科罰金之折算標準，以示懲儆。
據上論斷，應依刑事訴訟法第二百九十九條第一項前段，第三百二十條第一項、第四
十一條第一項前段，罰金罰鍰提高標準條例第一條前段、第二條判決如主文。
本案經檢察官張鳳清到庭執行職務
中      華      民      國    九十二    年      六      月      五      日
                                  臺灣宜蘭地方法院刑事第二庭
                                        審判長法  官  黃  永  勝
                                            法  官  郭  顏  毓
                                              法  官  辜  漢  忠
右正本證明與原本無異。
如不服本判決，應於判決送達後十日內，向本院提出上訴狀。（應附繕本）
                                              書記官  林  秀  麗
中      華      民      國    九十二    年      六      月      六      日
附錄本案論罪科刑法條全文：
刑法第三百二十條第一項
意圖為自己或第三人不法之所有，而竊取他人之動產者，為竊盜罪，處五年以下有期
徒刑、拘役或五百元以下罰金。


司法院資訊處製作；財團法人民間司法改革基金會備份。
